臺灣臺北地方法院小額民事判決
   　　　　                        111年度北小字第1080號
原    告  廖智力  
被    告  賈仲文  


上列當事人間請求侵權行為損害賠償事件，本院於民國111年11
月1日言詞辯論終結，判決如下：
    主      文
被告應給付原告新臺幣陸萬玖仟壹佰貳拾元，及自民國一○八年
十一月二十九日起至清償日止，按年息百分之五計算之利息。
原告其餘之訴駁回。
訴訟費用新臺幣壹仟元由被告負擔。
本判決原告勝訴部分得假執行。但被告如以新臺幣陸萬玖仟壹佰
貳拾元預供擔保後，得免為假執行。
原告其餘假執行之聲請駁回。
    事實及理由
壹、程序方面：
一、被告經合法通知，未於言詞辯論期日到場，核無民事訴訟法
    第386條各款所列情事，爰依原告聲請，由其一造辯論而為
    判決。　　
二、本件原告原起訴請求被告給付原告新臺幣（下同）10萬元，
    及自民國108年11月28日起至清償日止，按年息6%計算之利
    息（見本院卷第13頁）。訴訟進行中，嗣減縮為請求被告給
    付原告10萬元，及自108年11月29日起至清償日止，按年息5
    %計算之利息（見本院卷第87頁），為民事訴訟法第255條第
    1項第3款所許，合先敘明。
貳、實體方面：　　
一、原告主張：被告於108年11月28日下午4時15分許，在臺北市
    松山區敦化北路201巷內，違規逆向騎乘機車，與原告駕駛
    車輛發生擦撞，兩造因而發生口角，被告竟出手毆打原告，
    致原告受有腦震盪、右眼結膜下出血等傷害。為此依侵權行
    為之法律關係，請求被告賠償原告醫療費用5,120元、工作
    損失14,000元、精神慰撫金80,880元，共計10萬元等語。並
    聲明：1.被告應給付原告10萬元，及自108年11月29日起至
    清償日止，按年息5%計算之利息。2.願供擔保請准宣告假執
    行。
　　被告未於言詞辯論期日到場，亦未提出書狀作何聲明或陳述
    。
二、經查，賈仲文與廖智力素不相識，於108年11月28日下午4時
    15分許，在臺北市松山區敦化北路201巷內，賈仲文未按遵
    循方向騎乘車牌號碼000-000號普通重型機車，與廖智力所
    駕駛而在劃有紅線路段違規臨時停車之車牌號碼0000-00號
    自用小客車發生擦撞，2人因而發生口角，竟於上開時、地
    ，分別基於傷害他人身體之犯意，徒手相互拉扯對方，廖智
    力隨即將賈仲文壓制在地，賈仲文掙脫後再踹踢廖智力，廖
    智力因而向後跌坐在地，廖智力立即再上前壓制住賈仲文，
    致廖智力受有頭部鈍挫傷、腦震盪、雙手、雙肘、雙膝挫擦
    傷、右眼結膜下出血等傷害，賈仲文則受有臉部及右手挫傷
    及擦傷等傷害之事實，業據賈仲文於本院刑事庭審理時坦承
    不諱（見本院110年度訴字第434號刑事卷二第43頁），核與
    廖智力、到場處理員警劉安益證述情節大致相符（見偵查卷
    第7至9頁、第63至64頁、第75至77頁、第115至117頁、刑事
    卷二第76至77頁、第159至163頁、第212至218頁），且有現
    場監視器翻拍照片、臺北市政府警察局道路交通事故初步分
    析研判表、現場圖、調查紀錄表、廖智力之三軍總醫院松山
    分院門診病歷、本院刑事庭勘驗筆錄、松山分局東社派出所
    110年10月19日職務報告、廖智力之三軍總醫院松山分院附
    設民眾診療服務處110年10月8日診斷證明書、賈仲文之台北
    長庚紀念醫院診斷證明書、賈仲文之台北長庚紀念醫院之病
    歷資料附於刑事卷宗可稽（見偵查卷第23頁、第25頁、第29
    至33頁、第91至105頁、刑事卷一第53至57頁、刑事卷二第1
    9至29頁、第45至48頁、第57至59頁、第223頁），經本院依
    職權調閱上開刑事卷宗查閱屬實，堪信為真實。且本院刑事
    庭亦以110年度訴字第434號刑事判決，依傷害罪判處賈仲文
    拘役59日、廖智力處拘役49日在案，此亦有上開刑事判決書
    在卷可考（見本院卷第175至185頁）。足見兩造於上開時地
    ，係以傷害之犯意為前開互毆行為，已分別構成侵權行為甚
    明。
三、按因故意或過失，不法侵害他人之權利者，負損害賠償責任
    。不法侵害他人之身體或健康者，對於被害人因此喪失或減
    少勞動能力，或增加生活上之需要時，應負損害賠償責任。
    不法侵害他人之身體、健康、名譽、自由、信用、隱私、貞
    操，或不法侵害其他人格法益而情節重大者，被害人雖非財
    產上之損害，亦得請求賠償相當之金額。其名譽被侵害者，
    並得請求回復名譽之適當處分。負損害賠償責任者，除法律
    另有規定或契約另有訂定外，應回復他方損害發生前之原狀
    。因回復原狀而應給付金錢者，自損害發生時起，加給利息
    。民法第184條第1項前段、第193條第1項、第195條第1項、
    第213條第1項、第2項分別定有明文。本件被告賈仲文不法
    侵害原告之身體、健康，既經認定，則原告主張依上開規定
    請求被告賠償原告因而所受之損害，即屬有據。茲就原告請
    求被告賠償之各項金額，應否准許，分述如下：
  ㈠醫療費用部分：
    查原告主張其因被告上述傷害行為，致受有支出醫療費用共
    計5,120元損害之事實，已據其提出診斷證明書、照片、醫
    療費用收據為證，依原告所受傷害及各收據載明醫療費別，
    核屬治療上之必要費用，應由被告賠償原告。
  ㈡工作損失部分：
    查原告主張其每月薪資收入6萬元，因本件傷害請假休養7日
    ，受有因傷7日不能工作之薪資損害14,000元之事實，已據
    其提出診斷證明書、薪資轉帳存摺影本等件為證（見本院卷
    第135至137頁、第143頁），被告復未於言詞辯論期日到場
    爭執或提出書狀答辯以供本院審酌，堪信原告之主張為真實
    ，是原告請求被告賠償工作損失14,000元，亦屬有據。
  ㈢精神慰撫金部分：
    本院審酌兩造均為智識成熟之成年人，不思理性思考解決問
    題，僅因交通擦撞事故即發生爭執，甚而大打出手，互相攻
    擊對方，顯然未能尊重他人身體健康權益，原告廖智力受有
    頭部鈍挫傷、腦震盪、雙手、雙肘、雙膝挫擦傷、右眼結膜
    下出血等傷害，被告賈仲文則受有臉部及右手挫傷及擦傷等
    傷害，被告造成原告之傷勢嚴重，且依傷勢部位可見被告多
    朝向頭部攻擊，甚為危險，犯罪手段較為嚴重，原告之身體
    、精神確受有痛苦，而原告造成被告之傷勢，則是因壓制行
    為而造成之臉部、手部之擦挫傷，手段相較輕微，並斟酌原
    告現年54歲、學歷為大學肄業，被告現年31歲、學歷為高職
    畢業，及兩造之身分、財產、經濟能力等一切情狀，認本件
    原告請求賠償之精神慰撫金以5萬元為適當。
  ㈣綜上所述，被告應賠償原告之金額，包括醫療費用5,120元、
    工作損失14,000元、精神慰撫金5萬元，共計69,120元。
四、從而，原告依侵權行為之法律關係，請求被告給付69,120元
    ，及自108年11月29日起至清償日止按年息5%計算之法定遲
    延利息之範圍內，為有理由，應予准許。原告逾此部分所為
    之請求，為無理由，應予駁回。
五、本件原告勝訴部分係小額程序為被告敗訴之判決，依民事訴
    訟法第436 條之20規定，應依職權宣告假執行。本院並依同
    法第392條第2項之規定，依職權宣告被告預供擔保，得免為
    假執行。至原告敗訴部分，其假執行之聲請，因訴之駁回已
    失所附麗，不應准許。
六、本件為判決之基礎已臻明確，原告其餘主張、陳述並所提證
    據，經審酌後，認均與本件之結論無礙，爰不再一一論述，
    附此敘明。　　　　
七、結論：本件原告之訴為一部有理由，一部無理由，依民事訴
    訟法第79條，判決如主文。
八、本件訴訟費用額，依後附計算書確定如主文第3項所示金額
    。
中　　華　　民　　國　　111 　年　　11　　月　　15　　日
                    臺灣臺北地方法院臺北簡易庭
        　　　　　　　　　　　　　　　　法　官　羅富美
計　算　書：
項　　　　目             金　額（新臺幣）　　備　　註
第一審裁判費   　 　　   1,000元                 
合　　　　計　　　       1,000元

以上正本證明與原本無異。
如不服本判決，須以違背法令為理由，於判決送達後20日內向本
庭（臺北市○○○路0段000巷0號）提出上訴狀（須附繕本），並繳
納上訴費1,500元。
中　　華　　民　　國　　111 　年　　11　　月　　15　　日
        　　　　　　　　　　　　　　　　書記官　陳鳳瀴
附錄：
一、民事訴訟法第436條之24第2項：
　　對於小額程序之第一審裁判上訴或抗告，非以其違背法令為
    理由，不得為之。
二、民事訴訟法第436條之25：
　　上訴狀內應記載上訴理由，表明下列各款事項：
  ㈠原判決所違背之法令及其具體內容。
  ㈡依訴訟資料可認為原判決有違背法令之具體事實。